臺灣士林地方法院刑事判決　　　　　　　　　　　　　九十三年度易字第五二號
　　公　訴　人　臺灣士林地方法院檢察署檢察官
　　被　　　告　甲○○
右列被告因違反毒品危害防制條例案件，經檢察官提起公訴（九十三年度毒偵字第四
九五號），被告於本院準備程序為有罪之陳述，經本院合議庭裁定改由受命法官獨任
依簡式審判程序審理，並判決如左：
    主  文
甲○○連續施用第二級毒品，累犯，處有期徒刑拾月。
    事  實
一、甲○○曾有多次違反麻醉藥品管理條例經判處罪刑之前案紀錄，復於民國八十八
    年間，因施用第二級毒品犯行，經本院裁定送觀察、勒戒後，認無繼續施用毒品
    之傾向，由本院於八十八年六月二十三日以八十七年度訴字第三三八號判決諭知
    免刑確定。嗣又因施用第二級毒品案件，經本院於八十八年七月二十一日以八十
    八年毒聲字第一七五０號裁定送觀察、勒戒後，認有繼續施用毒品之傾向，復經
    本院以八十九年毒聲字第七六六號裁定送強制戒治，並由臺灣士林地方法院檢察
    署檢察官以八十九年度毒偵緝字第九四號提起公訴，經本院於八十九年五月八日
    以八十九年簡字第三一五號判決判處有期徒刑六月確定，上開強制戒治部分，經
    戒治滿三月後，復經本院以八十九年毒聲字第一六七八號裁定停止戒治，所餘戒
    治期間並交付保護管束，嗣因甲○○於保護管束期間內復施用毒品，再經本院於
    八十九年十一月二十四日以八十九年度毒聲字第二一五號裁定撤銷停止戒治，
    令入戒治處所繼續施以強制戒治，並於九十年十月二十七日戒治期滿釋放，又前
    開於保護管束期間內施用毒品之犯行部分，另由臺灣臺北地方法院檢察署檢察官
    以九十年度偵字第一一一三號提起公訴，經臺灣臺北地方法院於九十年十月二十
    三日以九十年易字第一三三號判決判處甲○○施用第二級毒品部分有期徒刑八
    月、持有第二級毒品部分有期徒刑三月，應執行有期徒刑十月確定，上開各罪接
    續執行，於九十二年六月十三日縮刑假釋出監，並於九十二年七月十四日假釋期
    滿，以執行完畢論。詎甲○○仍不知悛悔，復基於施用第二級毒品安非他命之概
    括犯意，連續於九十三年三月二十五日晚上十時許、同年月二十六日上午六時許
    及同日晚上十一時止，在其位在臺北市○○區○○路六一七號三樓住處，以玻璃
    球或鋁箔紙上放置安非他命後點火燒烤吸煙之方式，先後施用第二級毒品安非他
    命三次。嗣經警於九十三年三月二十九日二十時許，徵得甲○○同意後採其尿液
二、案經臺北市政府警察局士林分局報告臺灣士林地方法院檢察署檢察官偵查起訴。
    理  由
一、右揭事實，業據被告甲○○於本院審理時坦白承認，又被告為警查獲當日（即九
    十三年三月二十九日二十時）經警所採尿液，經送台灣尖端先進生技醫藥股份有
    限公司以酵素免疫分析法初步檢驗，再以氣相層析質譜儀進行確認檢驗後，證實
    確呈安非他命及甲基安非他命陽性反應乙節，有該公司於九十三年四月八日出具
    之濫用藥物檢驗報告一件在卷足憑（附於九十三年毒偵字第四九五號卷，第十五
    頁），足認被告自白與事實相符，可以採信，被告前開施用第二級毒品安非他命
    犯行，應甚明確，堪予認定。又查，被告前因施用毒品案件，經本院裁定送觀察
    、勒戒及強制戒治，已於九十年十月二十七日戒治期滿而獲釋放乙情，亦有刑案
    資料查註紀錄表及臺灣高等法院被告全國前案紀錄表等件在卷足憑，堪認無訛，
    被告係於上開強制戒治執行完畢釋放後，五年內再犯本案施用毒品犯行，亦甚明
    確，自應依法論科。
二、查安非他命為毒品危害防制條例第二條第二項第二款所稱之第二級毒品，被告明
    知為第二級毒品而仍施用之，核其所為，係犯毒品危害防制條例第十條第二項之
    施用第二級毒品罪，其持有第二級毒品安非他命進而施用，持有毒品之低度行為
    應為施用毒品之高度行為所吸收，不另論以持有毒品罪；又被告先後三次施用第
    二級毒品安非他命之犯行，時間緊接，手段相同，且所犯為構成要件相同之罪名
    ，顯係基於概括犯意反覆為之，為連續犯，應依刑法第五十六條之規定以一罪論
    ，並加重其刑，起訴書雖僅記載被告於九十三年三月二十六日某時，施用第二級
    毒品安非他命一次之犯行，惟被告所犯其餘施用第二級毒品犯行，與起訴犯行間
    有連續犯之裁判上一罪關係，為起訴效力所及，基於審判不可分原則，本院自應
    併予審究，附此敘明。又被告前有事實欄所載之前科犯行，有臺灣高等法院被告
    全國前案紀錄表及刑案資料查註紀錄表等件附卷可考，其於有期徒刑執行完畢後
    五年內，再犯本案有期徒刑以上之罪，為累犯，應依刑法第四十七條之規定，遞
    予加重其刑。爰審酌被告前曾因施用毒品案件而接受觀察、勒戒、強制戒治及判
    處罪刑，竟仍不知悛悔，復繼續施用毒品，顯已有成癮性，惟念其施用毒品乃戕
    害自己身心健康，尚未危及他人，且其犯後坦承犯罪，並主動供出自己其餘施用
    毒品犯行，尚有悔意，並其犯罪之動機、目的、次數、智識程度等一切情狀，量
    處主文所示之刑，以示懲儆。
據上論斷，應依刑事訴訟法第二百七十三條之一第一項、第二百九十九條第一項前段
，毒品危害防制條例第十條第二項，刑法第十一條前段、第五十六條、第四十七條，
判決如主文。
本案經檢察官簡志龍到庭執行職務。
中　　　華　　　民　　　國　　九十三　　年　　　八　　　月　　　四　　　日
                                    臺灣士林地方法院刑事第三庭
                                        法  官  吳  祚  丞
右正本證明與原本無異。
如不服本判決應於送達十日內向本院提出上訴狀。
                                        書記官  林  立  原
中　　　華　　　民　　　國　　九十三　　年　　　八　　　月　　　五　  　日
附錄本判決論罪科刑依據之法條：
毒品危害防制條例第十條第二項
　施用第二級毒品者，處三年以下有期徒刑。
